【裁判字號】    98,上易,807
【裁判日期】    980722
【裁判案由】    贓物
【裁判全文】
臺灣高等法院刑事判決                 98年度上易字第807號
上  訴  人
即  被  告  甲○○
                    （另案於臺灣臺北監獄執行中）
上列上訴人即被告因贓物案件，不服臺灣板橋地方法院98年度易
字第21號，中華民國98年2月16日第一審判決（起訴案號：臺灣
板橋地方法院檢察署97年度偵緝字第2989號），提起上訴，本院
判決如下：
    主  文
上訴駁回。
    事實及理由
一、本件上訴人即被告甲○○所犯係死刑、無期徒刑或最輕本刑
    為三年以上有期徒刑以外之罪，亦非高等法院管轄第一審案
    件，其於本院審理程序進行中，就被訴事實為有罪之陳述，
    經本院告知簡式審判程序之旨，並聽取檢察官、被告之意見
    後，裁定進行簡式審判程序，合先敘明。
二、本案經本院審理結果，認第一審以被告甲○○犯故買贓物罪
    ，累犯，判處有期徒刑一年，核其認事用法及量刑均無不當
    ，應予維持，並引用第一審判決書所記載之事實、證據及理
    由（如附件）。
三、被告上訴意旨略以：原審判決伊故買贓物罪一次，竟量處有
    期徒刑一年，與伊前亦因故買贓物罪一次，但僅量處有期徒
    刑三月，兩相比較，難謂合理及妥當，實有違比例及平等原
    則，本件明顯濫用量刑裁量權，可見本件量刑過重，請求從
    輕量刑，以勵自新云云。經查，按量刑係法院就繫屬個案犯
    罪之整體評價，為事實審法院得依職權自由裁量之事項，量
    刑判斷當否之準據，應就判決之整體觀察為綜合考量，苟已
    斟酌刑法第五十七條各款所列情狀，而未逾越法定刑度，如
    無偏執一端，致明顯失出失入情形，上級審法院即不得單就
    量刑部分遽指為不當或違法；又法院量刑固不得僅泛以法律
    條文之抽象用語為說明，而應具體表明斟酌之情形，然判決
    理由是否完備，應就判決整體觀察綜合考量，非得擷取其中
    片段，遽予評斷。本件原判決就被告如何向綽號「阿達仔」
    之成年男子，購買如附表所示之九件贓物，助長如附表所示
    之四位被害人住處遭竊，被告本件犯行且應依累犯規定加重
    其刑，已分別於事實欄明白認定，及於理由欄詳加論斷，最
    後科刑時，並審酌被告正值盛年，不思正途，以買賣贓物賺
    取差價，助長其他犯罪，對社會治安危害非輕，及其犯罪之
    手段、素行非佳、購買贓物之數量、犯後態度等一切具體情
    狀，綜合考量，而於法定刑範圍內為刑之量定，既未濫用量
    刑權限，亦無判決理由不備，或其他量刑有所失出或失入之
    違法或失當之處。被告上訴無視原判決事實、理由之論述，
    徒指摘原判決量刑非合理、妥當，並有違比例及平等原則，
    且濫用裁量權，更任憑己意，以其他犯罪情節輕重不同之個
    案所處之刑，指摘原判決量刑失之過重云云，要屬對原判決
    就刑之量定已詳予審酌之事項，漫為爭執，自非可採。綜上
    所述，經核原判決上開認事用法尚無違誤，量刑亦屬妥當，
    被告上訴為無理由，應予駁回。
據上論斷，應依刑事訴訟法第三百七十三條、第三百六十八條、
第三百六十四條、第二百七十三條之一第一項，判決如主文。
本案經檢察官侯寬仁到庭執行職務。
中    華    民    國    98    年    7     月    22    日
                  刑事第二十一庭審判長法  官  蘇隆惠
                                      法  官  許永煌
                                      法  官  曾家貽
以上正本證明與原本無異。
不得上訴。
                                      書記官  任正人
中    華    民    國    98    年    7    月     24    日


司法院資訊處製作；財團法人民間司法改革基金會備份。
